臺灣新北地方法院民事判決
110年度勞小字第176號
原      告  陳錦祥  

被      告  蔡育倫（即安緁專業清潔）

上列當事人間請求給付工資等事件，於中華民國111 年4 月6
日言詞辯論終結，本院判決如下：
    主      文
被告應給付原告新台幣應玖萬壹仟柒佰參拾伍元。
被告應提繳勞工退休金新台幣捌仟貳佰陸拾伍元到原告之勞工退
休金專戶。
訴訟費用新台幣壹仟元由被告負擔。
本判決第一項得假執行，但被告如以新台幣玖萬壹仟柒佰參拾伍
元為原告預供擔保，得免為假執行。
本判決第二項得假執行，但被告如以新台幣捌仟貳佰陸拾伍元為
原告預供擔保，得免為假執行。
    事實及理由
一、被告經合法通知，未於最後言詞辯論期日到場，核無民事訴
    訟法第386 條各款所列情形，爰依原告之聲請，由其一造辯
    論而為判決。
二、原告主張：
    原告自民國（下同）109年1月1日起任職被告擔任清潔人員
    ，月薪新台幣（下同）13,250元，109年11月17日晚上在社
    區工作時，因下雨天不慎滑倒受傷，即未再繼續工作，但被
    告後續竟未依法給付任何費用。為此，依勞基法等規定請求
    被告給付11月1日至17日的工資7,508元、因傷無法工作3個
    月的工資損失39,750元、醫療費用45,156元，及任職期間均
    未提繳的勞工退休金損失8,265元，但總金額只請求10萬元
    。併聲明：被告應給付原告10萬元，其中勞工退休金部分應
    提繳至原告於勞工保險局的專戶。
三、被告辯稱：
　　被告經合法通知，未於最後言詞辯論期日到場，也未提出書
    狀答辯，據其實際負責人郭于緁到庭陳稱：如果是積欠工資
    ，就一定會給付。醫療費用會全額負擔，但是否已經給付仍
    待查證，至於不能工作3個月的損失部分有爭議，勞工退休
    金差額8,265元部分也會再查證等語。　　
四、本院判斷如下：
  ㈠原告主張其原任職被告擔任清潔人員，月薪13,250元，109年
    11月17日晚上於工作時因下雨天不慎滑倒受傷，即未再繼續
    工作等情，為被告到庭所不否認，自應認定屬實。
　㈡積欠17日工資部分
　　勞基法第22條第2項規定：「工資應全額直接給付勞工。但
    法令另有規定或勞雇雙方另有約定者，不在此限。」原告主
    張付被告未給付109年11月1日至17日的工資7,508元一節，
    先後於110年1月27日新北市政府勞資爭議調解時及111年2月
    16日本院審理時，兩次向被告明白告知，被告於上述勞資爭
    議調解時已經承認尚未給付，此有勞資爭議調解紀錄可稽（
    見本院卷第37頁），續於本院審理時也無法提出已經給付的
    證明，故原告此部分請求，應予准許。
　㈢不能工作損失及醫療費用部分　
　　勞基法第59條規定：「勞工因遭遇職業災害而致死亡、失能
    、傷害或疾病時，雇主應依下列規定予以補償。但如同一事
    故，依勞工保險條例或其他法令規定，已由雇主支付費用補
    償者，雇主得予以抵充之：一、勞工受傷或罹患職業病時，
    雇主應補償其必需之醫療費用。職業病之種類及其醫療範圍
    ，依勞工保險條例有關之規定。二、勞工在醫療中不能工作
    時，雇主應按其原領工資數額予以補償。」經查，
　　1.原告主張於109年11月17日晚上在社區工作時，因下雨天 
       不慎滑倒，受有左側髖部挫傷、左側小腿挫傷、第五腰
      椎、第一薦椎創傷性椎間盤突出等傷害，有大順中醫診所
      、衛生福利部台北醫院診斷證明書可稽（見本院卷第75、
      77頁），應認定屬於職業災害。
    2.原告因受傷就醫，先後支出醫療費用45,156元一節，有大
      順中醫診所、衛生福利部台北醫院醫療費用收據可稽（見
      本院卷第79-85頁），此屬於必需之醫療費用，故原告請
      求被告補償此部分費用，應予准許。
　　3.依照前述衛生福利部台北醫院診斷證明書所載，原告因傷
      曾於109年12月17日至21日住院手術治療，術後「不應負
      重，宜休養3個月」，顯然無法從事原有工作，故原告另
      請求被告補償因不能工作的原領工資損失3個月共39,750
      元，也應予准許。
　㈣提繳勞工退休金部分
　　1.按雇主應為適用本條例之勞工，按月提繳退休金，儲存於
      勞保局設立之勞工退休金個人專戶。除本條例另有規定者
      外，雇主不得以其他自訂之勞工退休金辦法，取代前項規
      定之勞工退休金制度；雇主每月負擔之勞工退休金提繳率
      ，不得低於勞工每月工資百分之6；又雇主未依本條例之
      規定按月提繳或足額提繳勞工退休金，致勞工受有損害者
      ，勞工得向雇主請求損害賠償，勞工退休金條例第6條、
      第14條第1項、第31條第1項分別定有明文。　
　　2.原告主張被告於其任職期間均未依法提繳勞工退休金一節
      ，為被告所不否認，此並有前述勞資爭議調解紀錄可參，
      故原告自得依法請求被告賠償此部分損害。而原告每月工
      資為13,250元，依照勞工退休金月提繳工資分級表所載，
      月提繳工資級距為13,500元，即被告每月應為原告提繳81
      0元（13500x6%=810），故自109年1月1日起至109年11月1
      7日止，被告共應為原告提繳8,559元（810x10+810x(17/3
      0)=8559），但原告只請求提繳8,265元，自應全額准許。
      　
五、綜上所述，原告依勞基法、勞工退休金條例等規定，請求被
    告應給付總金額10萬元，即積欠工資、醫療費、不能工作之
    損失共91,735元，及應提繳勞工退休金8,265元到原告勞工
    退休金專戶，為有理由，應予准許。
六、法院就勞工之給付請求，為雇主敗訴之判決，應依職權宣告
    假執行，前項情形，法院應同時宣告雇主得供擔保或將請求
    標的物提存而免假執行，勞動事件法第44條第1 項、第2 項
    定有明文。本件判決第1、2 項為被告即雇主敗訴之判決，
    依據前開規定，故本院依職權宣告假執行，並酌定相當之擔
    保金額准被告供擔保後免為假執行。
七、本件係小額訴訟事件，應依民事訴訟法第436條之19第1項、
    第79條規定，確定本件訴訟費用為1,000 元，由被告負擔。
中　　華　　民　　國　　111 　年　　4 　　月　　27　　日
                    勞動法庭    法  官  劉以全
以上正本係照原本作成
如不服本判決，應於送達後20日內，向本院提出上訴狀，並表明
上訴理由（上訴理由應表明一、原判決所違背之法令及具體內容
。二、依訴訟資料可認為原判決有違背法令之具體事實。），如
於本判決宣示後送達前提起上訴者，應於判決送達後20日內補提
上訴理由書（須附繕本），如未於上訴後20日內補提合法上訴理
由書，法院得逕以裁定駁回上訴。如委任律師提起上訴者，應一
併繳納上訴審裁判費。
中　　華　　民　　國　　111 　年　　4 　　月　　27　　日
                                書記官　許慧禎